ACORDAO-COMPLETO-2383752

ACÓRDÃO 3350/2020 ATA 8/2020 - SEGUNDA CÂMARA

VISTOS, relatados e discutidos estes autos em que se analisam atos de concessão de pensão especial de ex-combatente deferidos pela Terceira Região Militar, em favor das beneficiárias acima identificadas. 
ACORDAM os Ministros do Tribunal de Contas da União, reunidos em Sessão da 2ª Câmara, ante as razões expostas pelo Relator, em:
9.1 considerar legais as concessões de pensões especiais em favor de Gilda Weege da Cruz; Girlandina Weege da Rocha; Iracema Ruas Monte; Marisa Proença Monte; Rosana Oliveira de Oliveira; Tatiane Einhardt Weege, conferindo-lhes o correspondente registro;
9.2 dar ciência desta deliberação às interessadas e à Terceira Região Militar.

PENSÃO ESPECIAL DE EX-COMBATENTE.

Segunda Câmara

Terceira Região Militar/Comando do Exército/Ministério da Defesa.

3. Interessadas: Gilda Weege da Cruz (XXX.346.220-XX); Girlandina Weege da Rocha (XXX.037.760-XX); Iracema Ruas Monte (XXX.871.000-XX); Marisa Proença Monte (XXX.267.480-XX); Rosana Oliveira de Oliveira (XXX.604.750-XX); Tatiane Einhardt Weege (XXX.647.930-XX).

13.1. Ministros presentes: Ana Arraes (Presidente), Augusto Nardes (Relator) e Raimundo Carreiro.
13.2. Ministros-Substitutos presentes: Marcos Bemquerer Costa e André Luís de Carvalho.

AUGUSTO NARDES

Adoto como relatório o parecer do Ministério Público junto ao TCU, da lavra da Procuradora-Geral Cristina Machado da Costa e Silva (peça 9) :
Versam os autos sobre processo consolidado com pensões especiais de ex-combatente deferidas pela Terceira Região Militar do Comando do Exército. 
2. A Secretaria de Fiscalização de Pessoal propõe que os atos em análise sejam considerados prejudicados, por inépcia, uma vez que correspondem a alterações de concessões cujos atos iniciais não constam das bases do Tribunal. Por isso, defende que não há informações suficientes para a apreciação das concessões pela Corte de Contas (pareceres uniformes de peças n.ºs 6 e 7) . 
3. Com as devidas vênias, entendemos que os formulários em questão detêm todos os dados necessários à análise de mérito. Os formulários contemplam a habilitação posterior de beneficiários de pensão de ex-combatente. 
4. Pela verificação das informações constantes dos atos, além da pesquisa em sistemas internos, não identificamos nenhuma irregularidade capaz de macular as concessões. Por isso, opinamos pela legalidade e registro das pensões em exame. 
5. Quanto ao ato de peça n.º 4, em que consta a habilitação de Rosana Oliveira de Oliveira como filha maior de 21 anos do ex-combatente Sinval Costa Barbosa de Oliveira, havendo o óbito do instituidor ocorrido em 19/01/1996, após a Constituição Federal de 1.988 observa-se que o benefício é calculado na graduação de 2.º tenente. O benefício está amparado em decisão judicial na qual ficou evidenciado que a pensionista é portadora de incapacidade, mesmo antes do falecimento do ex-combatente, razão pela qual afigura-se legal a concessão da pensão especial da Lei n.º 8.059/1990 à interessada (peça n.º 8) . 
6. Por todo o exposto, com as vênias de estilo por divergir do encaminhamento sugerido pela Sefip às peças n.ºs 6 e 7, esta representante do Ministério Público de Contas opina pela legalidade e registro das presentes concessões.
É o Relatório.

não há.

Procuradora-Geral Cristina Machado da Costa e Silva.

PESSOAL. PENSÃO ESPECIAL EX-COMBATENTE. LEGALIDADE. CIÊNCIA.

PENSÃO ESPECIAL DE EX-COMBATENTE (PEEC)

Secretaria de Fiscalização de Pessoal (SEFIP).

Em  exame atos de concessão de pensão especial de ex-combatente deferidas pela Terceira Região Militar/Comando do Exército/Ministério da Defesa.
2.	A Secretaria de Fiscalização de Pessoal (Sefip) manifesta-se no sentido de considerar prejudicada, por inépcia, a análise dos atos com fundamento no art. 260, § 6º, do Regimento Interno (peça 6) .
3.	O Ministério Público junto ao TCU (MPjTCU) dissente quanto à solução que deve ser dada aos atos, conforme se pode verificar de seu parecer já transcrito no relatório, verbis:
3. Com as devidas vênias, entendemos que os formulários em questão detêm todos os dados necessários à análise de mérito. Os formulários contemplam a habilitação posterior de beneficiários de pensão de ex-combatente. 
4. Pela verificação das informações constantes dos atos, além da pesquisa em sistemas internos, não identificamos nenhuma irregularidade capaz de macular as concessões. Por isso, opinamos pela legalidade e registro das pensões em exame. 
5. Quanto ao ato de peça n.º 4, em que consta a habilitação de Rosana Oliveira de Oliveira como filha maior de 21 anos do ex-combatente Sinval Costa Barbosa de Oliveira, havendo o óbito do instituidor ocorrido em 19/01/1996, após a Constituição Federal de 1.988 observa-se que o benefício é calculado na graduação de 2.º tenente. O benefício está amparado em decisão judicial na qual ficou evidenciado que a pensionista é portadora de incapacidade, mesmo antes do falecimento do ex-combatente, razão pela qual afigura-se legal a concessão da pensão especial da Lei n.º 8.059/1990 à interessada (peça n.º 8) . 
6. Por todo o exposto, com as vênias de estilo por divergir do encaminhamento sugerido pela Sefip às peças n.ºs 6 e 7, esta representante do Ministério Público de Contas opina pela legalidade e registro das presentes concessões.
4.	Acompanho por seus fundamentos, com as vênias de estilo, a solução proposta pelo Parquet especializado, posto se amoldar melhor ao caso concreto.
	Em face do exposto, voto por que o Tribunal adote a deliberação que ora submeto à apreciação deste Colegiado. 
TCU, Sala das Sessões Ministro Luciano Brandão Alves de Souza, em 2 de abril de 2020.
Ministro JOÃO AUGUSTO RIBEIRO NARDES 
Relator